臺灣苗栗地方法院刑事判決　　　　　　　　　　　　　　九十一年度訴字第九五號
　　公　訴　人　臺灣苗栗地方法院檢察署檢察官
　　被　　　告　甲○○
右列被告因違反槍砲彈藥刀械管制條例等案件，經檢察官提起公訴（九十年度偵字第
三八五三號），本院判決如左：
    主  文
甲○○未經許可，持有彈藥之主要組成零件，累犯，處有期徒刑柒月，併科罰金新臺
幣壹萬元，罰金如易服勞役，以新臺幣玖佰元即銀元參佰元折算壹日。
扣案之迫擊砲彈彈殼壹枚沒收。
    事  實
一、甲○○曾因違反麻醉藥品管理條例、肅清煙毒條例案件，經法院定應執行有期徒
    刑三年四月，又因違反麻醉藥品管理條例案件，經法院判處有期徒刑三月，如易
    科罰金，以三百元折算一日確定，甫於民國八十七年六月四日縮刑期滿執行完畢
    。猶不知悔改，於九十年四月間某日，在苗栗縣頭份鎮○○街六五號底（即東興
    大橋北側左邊一公里處河堤）之草叢中，拾獲軍用六迫擊砲彈彈殼一枚（起訴
    書誤為迫擊砲彈），其明知末經許可，不得持有彈藥之主要組成零件，竟意圖為
    自己不法之所有，而予侵占入己，並自該時起即持有前開砲彈彈殼。嗣於同年八
    月十一日二十三時三十分許，為警在其苗栗縣頭份鎮○○里○○路四五八號住處
    ，當場查獲，並扣得前揭迫擊砲彈彈殼一枚。
二、案經苗栗縣警察局頭份分局報請臺灣苗栗地方法院檢察署檢察官偵查起訴。
    理  由
一、訊據被告甲○○坦承於右揭時、地，拾獲該迫擊砲彈彈殼後，即未經許可而持有
    之，並有扣案之迫擊砲彈彈殼一枚、照片三幀在卷可證。惟被告矢口否認有違反
    槍砲彈藥刀械管制條例之犯行，辯稱：「該迫擊砲是與其他東西放在塑膠袋裡面
    ，沾滿泥土，我以為是人家不要的東西，且我撿到以後有把迫擊砲丟了二、三次
    ，但都沒有爆炸，我撿到的時候就知道是砲彈，但我看裡面已經沒有火藥，所以
    我以為砲彈是沒有人要的」。惟查，該扣案之迫擊砲彈彈殼，經送內政部警政署
    刑事警察局鑑定結果，認該扣押物為軍用六迫擊砲彈，係一空迫擊砲彈，尚不
    具殺傷力，但其彈殼依內政部八十六年十一月二十四日台內警字第八六七六
    八三號公告，彈殼為炸彈之主要組成零件，有該局九十年十月三十一日刑偵五字
    第二八六二六號鑑驗通知書在卷可參，且依該查獲之照片可知，該迫擊砲彈明
    顯應為軍用，即使內無火藥，亦應由軍方依循正當途徑予以銷燬，而無由一般人
    所任意持有之理，是被告所辯因為裡面沒有火藥，故以為是沒有人要的云云，顯
    係事後卸責之詞，不足採信，本件事證明確，被告犯行洵堪認定。
二、核被告未經許可，侵占離本人所持有之砲擊砲彈彈殼後，並持有之，所為係犯刑
    法第三百三十七條之侵占離本人所持有之物罪及槍砲彈藥刀械管制條例第十三條
    第四項之未經許可，持有彈藥之主要組成零件罪。其所犯刑法第三百三十七條及
    槍砲彈藥刀械管制條例第十三條第四項之罪，有方法結果之牽連關係，應依刑法
    第五十五條之規定從一重之未經許可，持有彈藥之主要組成零件罪處斷。查被告
    有事實欄所載論罪科刑執行情形，有臺灣苗栗地方法院檢察署刑案資料查註紀錄
    表、臺灣高等法院檢察署刑案紀錄簡覆表及臺灣高等法院被告全國前案紀錄表各
    一份在卷足憑，其於有期徒刑之執行完畢後，五年內再犯有期徒刑以上之本罪，
    為累犯，應依刑法第四十七條之規定，加重其刑。爰審酌被告之素行，犯罪之手
    段，犯後雖否認犯行，惟持有該彈殼後並未為其他之犯行等一切情狀，量處如主
    文所示之刑，並就其所處罰金刑部分，諭知易服勞役之折算標準，以資懲儆。扣
    案之迫擊砲彈彈殼一枚，係違禁物，應依刑法第三十八條第一項第一款規定宣告
    沒收。
據上論斷，應依刑事訴訟法第二百九十九條第一項前段，槍砲彈藥刀械管制條例第十
三條第四項，刑法第十一條前段、第三百三十七條、第四十七條、第五十五條、第四
十二條第二項、第三十八條第一項第一款，現行法規所定貨幣單位折算新臺幣條例第
二條，罰金罰鍰提高標準條例第二條，判決如主文。
本案經檢察官李基彰到庭執行職務。
中      華      民      國    九十一    年      六      月      七      日
                                臺灣苗栗地方法院刑事第二庭
                                        法  官  黃  建  都
右正本證明與原本無異
如不服本判決，應於判決送達後十日內向本院提出上訴狀（應附繕本），上訴於臺灣
高等法院臺中分院。
                                        書記官  黃  士  益
中      華      民      國    九十一    年      六      月      七      日
附錄：本案論罪科刑法條全文
槍砲彈藥刀械管制條例第十三條第四項
未經許可，持有、寄藏或意圖販賣而陳列第一項所列零件者，處六月以上五年以下有
期徒刑，併科新台幣三百萬元以下罰金。
刑法第三百三十七條
意圖為自己或第三人不法之所有，而侵占遺失物、漂流物或其他離本人所持有之物者
，處五百元以下罰金。
